【裁判字號】    89,易緝,668
【裁判日期】    891229
【裁判案由】    竊盜
【裁判全文】
台灣台中地方法院刑事判決                        八十九年度易緝字第六六八號
    公  訴  人  臺灣台中地方法院檢察署檢察官
    被      告  乙○○
右列被告因竊盜案件，經檢察官提起公訴 (八十八年度偵字第一八三九八號)，本院
判決如左︰
    主      文
乙○○結夥三人以上攜帶兇器竊盜未遂，累犯，處有期徒刑伍月。扣案之六角板手壹
支、改造板手肆支、破壞剪壹支、挫刀貳支、鑰匙玖支均沒收。
    事      實
一、乙○○曾於民國八十五年間，因違反麻醉藥品管理條例案件，經本院判處有期徒
    刑五月確定，甫於八十五年十月二十八日易科罰金執行完畢，仍不知悔改。其與
    張家豪、許嵩岩、黃育偉 (以上三人均已審結)係朋友關係，四人共同意圖為自
    己不法之所有，於八十八年八月四日凌晨四時許，共乘許嵩岩之母林衿所有未懸
    掛車牌（原車牌號碼Ｂ３─五六一五號，由渠等自行卸下以避人耳目）自小客車
    ，並攜帶黃育偉所有之鑰匙九支及客觀上足為兇器之六角板手一支、改造板手四
    支、破壞剪一支、挫刀二支等竊盜工具，至台中市○○路○段一五九之十二號前
    ，推由黃育偉持改造板手，著手竊取停放路邊林憲忠所有交由甲○○所使用車牌
    號碼ＣＧ─五一三八號自小客車，乙○○、張家豪、許嵩岩三人則在車上把風，
    黃育偉甫撬開該車輛左前車門未及得手之際，即為巡邏警員發覺盤查，當場捕獲
    乙○○、張家豪、許嵩岩三人，並扣得六角板手一支、改造板手二支、破壞剪一
    支、挫刀二支、鑰匙九支，黃育偉見狀則趁隙逃逸，嗣於同日下午二時許，為警
    在台中市○○區○○路一段七十六巷十二弄五八號三樓乙○○租住處查獲黃育偉
    ，再扣得改造板手二支。
四、案經台中市警察局第四分局報請台灣台中地方法院檢察署檢察官偵查起訴。
    理  由
一、訊據被告乙○○固坦承曾在右揭時間，與共同被告張家豪、許嵩岩、黃育偉共乘
    被告許嵩岩之母林衿所有未懸掛車牌自小客車，至台中市○○路之事實，惟矢口
    否認有何竊盜犯行，辯稱：伊不知黃育偉要去偷車，亦未在場把風，伊於警局訊
    問時曾遭受刑求，且未為如警訊筆錄所載之供述云云。惟查：(一)、如事實欄所
    示犯罪事實，業據共同被告黃育偉於警訊時供認不諱，於偵查中黃育偉亦不否認
    欲竊取自小客車但未得逞之事實，核與被害人即車牌號碼ＣＧ─五一三八號自小
    客車之使用人甲○○於警訊時指述：自小客車左側駕駛座車門被破壞撬開之情節
    相符，並有扣案如事實欄所示之物可資佐證。共同被告黃育偉嗣於本院訊問時，
    雖翻異前詞，改稱：伊於警訊時係受刑求始承認犯行，伊當時雖有將板手插入自
    小客車鑰匙孔內，但無竊車之意云云。惟共同被告黃育偉於警訊時之自白，完全
    係出於其自由意思，並無刑求情事，業據證人即製作筆錄時在場之警員劉中平於
    台灣台中地方法院檢察署檢察官八十八年八月十九日訊問時證述明確，足徵該部
    分自白之任意性；又，共同被告黃育偉於八十八年八月四日為警逮捕後，因施用
    毒品罪經本院裁定送台灣台中看守所附設勒戒所觀察勒戒時之體檢結果，除右小
    臂背面舊擦傷 (已結痂)、左小腿舊疤痕、嚴重貧血外，餘均正常，此有健康檢
    查表影本可稽，顯見逮捕當時並無刑求跡象；況且共同被告黃育偉於偵查初訊時
    除坦承竊盜未遂行為外，根本未提及有何遭刑求或受傷之情形，益見其嗣後辯稱
    警訊時遭刑求云云，顯屬虛妄。再者，共同被告黃育偉於深夜持改造板手插入並
    破壞他人所有之自小客車鑰匙孔，若謂無竊盜之不法意圖，孰能置信？是共同被
    告黃育偉事後翻異前詞，應屬卸責之詞，自仍應以其於警訊時之供述為可採，並
    適足以認定被告乙○○確有共同竊盜之犯行。(二)、被告乙○○與共同被告張家
    豪、許嵩岩、黃育偉，於偵審中均不否認，渠等共乘被告許嵩岩之母林衿所有之
    自小客車，至台中市○○路竊車現場時，該自小客車並未懸掛車牌事實，則被告
    等人如無竊盜之意圖，何以事先將車牌卸下以掩人耳目？又據證人即查獲本案之
    警員羅源聘、張真宏於台灣台中地方法院檢察署檢察官八十八年十月八日訊問時
    均證稱：係由共同被告張家豪帶同至竊車現場，始發現前開自小客車之門鎖為人
    破壞等語，則共同被告張家豪如不知且未參與共同被告黃育偉竊車行為，為何能
    知悉並帶同警方至竊車現場？是綜觀被告四人將共乘之自小客車車牌取下以掩人
    耳目，且為警逮捕後，係共同被告張家豪帶同警方至竊車現場之情況證據以觀，
    益足以認定被告乙○○確有共同參與竊取自小客車之行為無疑。(三)、至於被告
    乙○○、共同被告張家豪、許嵩岩為警查獲時所製作之警訊筆錄，並未錄音，有
    台中市警察局第四分局八十九年四月十七日八九中分四刑字第一六三二二號函可
    查，是被告乙○○、共同被告張家豪、許嵩岩當日製作之警訊筆錄，依刑事訴訟
    法第一百條之一第二項規定，固不得採為證據 (按共同被告黃育偉係供稱，其雖
    有如警訊筆錄所載之供述，惟係受刑求所致，是本院僅須針對其自白是否出於任
    意作調查，無庸再審查筆錄之記載是否有誤，此與被告乙○○、共同被告張家豪
    、許嵩岩係抗辯供述與筆錄紀載不符，本院須審查有無錄音及錄音內容與筆錄記
    載是否相符，並判斷其效力者不同)，惟因本院綜合其他證據即足以認定被告乙
    ○○該部分之犯罪事實，自不因警訊筆錄未錄音，而影響其犯罪之成立。因而事
    證明確，被告乙○○所辯，顯屬卸責之詞，不足採信，其犯行堪以認定，應予依
    法論科。
二、查六角板手、改造板手、破壞剪、挫刀等工具，在客觀上對人之生命、身體均足
    以構成相當程度之威脅，共同被告黃育偉持之行竊，有行兇之危險性存在，自屬
    刑法第三百二十一條第一項三款所稱之兇器，且參與該次竊盜行為之人數有四人
    ，是被告乙○○所為核係犯刑法第三百二十一條第二項、第一項第三款、第四款
    之結夥三人以上攜帶兇器竊盜未遂罪。被告乙○○與共同被告張家豪、許嵩岩、
    黃育偉就前揭犯行，有犯意聯絡及行為分擔，均為共同正犯。被告乙○○已著手
    於犯罪行為之實施，而未至取得財物之結果，為未遂犯，爰依刑法第二十六條前
    段之規定減輕其刑。查被告乙○○曾於八十五年間，因違反麻醉藥品管理條例案
    件，經本院判處有期徒刑五月確定，甫於八十五年十月二十八日易科罰金執行完
    畢，有卷附台灣高等法院被告全國全案紀錄表及台灣台中地方法院檢察署刑案資
    料查註紀錄表在卷可考，其於執行完畢後五年內，再犯本件有期徒刑以上之刑之
    罪，係累犯，應依法加重其刑，並先加後減。爰審酌被告乙○○素行、犯罪手段
    、所生危害、及犯後未能坦承犯行，態度不佳等一切情狀，量處如主文所示之刑
    。扣案如事實欄所示之物，係共同被告黃育偉所有，供竊盜所用之物，業據其於
    警訊時供明，應依刑法三十八條第一項第二款宣告沒收。
三、共同被告張家豪、許嵩岩、黃育偉部分均業已審結。
據上論斷，應依刑事訴訟法第二百九十九條第一項前段，刑法第二十八條、第三百二
十一條第二項、第一項第三款、第四款、第二十六條前段、第四十七條、第三十八條
第一項第二款，判決如主文。
中      華      民      國      八十九      年      十二      月  二十九日
                                    台灣台中地方法院刑事第七庭
                                            法  官  劉  長  宜
右正本證明與原本無異。
如不服本判決，應於判決送達後十日內，向本院提出上訴狀，上訴於台灣高等法院台
中分院 (須附繕本)
中      華      民國      八十九      年      十二      月  二十九日
                                            書記官
附錄法條：
刑法第三百二十一條第一項第三、四款，第二項犯竊盜罪而有左列情形之一者，處六
月以上五年以下有期徒刑：
三  攜帶兇器而犯之者。
四  結夥三人以上而犯之者。
前項之未遂罰之。


司法院資訊處製作；財團法人民間司法改革基金會備份。
